【裁判字號】    97,上訴,5212
【裁判日期】    980325
【裁判案由】    違反槍砲彈藥刀械管制條例
【裁判全文】
臺灣高等法院刑事判決                97年度上訴字第5212號
上  訴  人  乙○○
即  被  告
                    （現另案在臺灣臺北監獄臺北分監執行）
指定辯護人  本院公設護辯人王永炫
上列上訴人因違反槍砲彈藥刀械管制條例案件，不服臺灣板橋地
方法院97年度訴字第828 號，中華民國97年9 月19日第一審判決
（起訴案號：臺灣板橋地方法院檢察署96年度偵字第14732 號）
，提起上訴，本院判決如下：
    主  文
原判決撤銷。
乙○○無罪。
    理  由
壹、程序方面：
一、按搜索，經受搜索人出於自願性同意者，得不使用搜索票。
    但執行人員應出示證件，並將其同意之意旨記載於筆錄，刑
    事訴訟法第131 條之1 定有明文。查本案承辦員警吳承洋等
    人對被告所使用之102 號房執行搜索前，業經被告同意員警
    執行搜索，始查扣本件之改造手槍及具殺傷力之子彈等情，
    業據證人吳承洋在原審審理時證稱：當日警方係接獲匿名檢
    舉說有人持有槍枝而前去該旅館進行查緝，但因為無法確定
    房號故未聲請搜索票，當時係由旅館經理陪同警方進入102
    號房，有請旅館人員拿鑰匙幫其等開門，但該房間可由一樓
    進入之車庫門並沒有鎖，所以就由旅館人員陪同直接進入，
    進入102 號房後，有出示識別證，表明是警察身分，當時房
    間內有2 個人、1 個小孩，其中1 人是被告，尚有另1 名男
    人（即林正治）及小男孩在浴室，伊忘記另2 人的名字，進
    去時就發現客廳之桌上有毒品及吸食器，所以還沒表明來意
    就直接搜獲。伊忘記被告所簽立之自願受搜索同意書，是在
    何處所簽，但在102 號房查獲槍彈時，被告自始至終均在場
    ，一般其等係在進入現場後而於搜索前就給當事人簽自願受
    搜索同意書等語（見原審卷第108 頁至第110 頁）；而被告
    於警詢時亦不否認經其同意簽立搜索同意書，並在上開旅館
    102 號房起獲槍毒等情（見96年度偵字第14732 號卷第8 頁
    ）。此外，復有被告所簽立之勘察採證同意書、自願受搜索
    同意書及搜索扣押筆錄（被告並有在受搜索人同意執行搜索
    處簽名）在卷可稽，顯見本件搜索並無任何違法或有瑕疵之
    處，是上開因搜索所扣押之槍枝、子彈自得採為本案證據。
二、按刑事訴訟法第159 條第1 項規定：「被告以外之人於審判
    外之言詞或書面陳述，除法律有規定者外，不得作為證據」
    ；其立法本旨係以證人於審判外之言詞或書面陳述，屬於傳
    聞證據，此項證據，當事人無從直接對於原供述者加以詰問
    ，以擔保其真實性，法院亦無從直接接觸證人而審酌其證言
    之憑信性，違背直接審理及言詞審理之原則，除具有必要性
    及信用性情況之除外者外，原則上不認其有容許性，自不具
    證據能力；至所謂具有必要性及信用性情況者，例如刑事訴
    訟法第159 條之1 、之2 、之3 、之4 、之5 情形，仍例外
    認其有證據能力，然此乃係指法院未於審判期日傳喚相關證
    人到庭，案件僅能依靠該等證人於審判外之陳述以為判斷之
    情形，始需就該等審判外供述證據嚴格依照刑事訴訟法第15
    9 條之1 至之5 所定要件一一檢視各該證人之供述，作為證
    據之資格。倘法院已經依據當事人聲請傳喚證人到庭接受檢
    辯雙方之交互詰問，則法院既已透過直接、言詞審理方式檢
    驗過該證人之前之證詞，當事人之反對詰問權亦已受到保障
    得以完全行使之情況下，該等審判外證據除有其他法定事由
    （例如：非基於國家公權力正當行使所取得或私人非法取得
    等，而有害公共利益，即以一般證據排除法則為判斷），應
    認該審判外供述已得透過審判程式之詰問檢驗，而取得作為
    證據之資格，亦即其審判外供述與審判中供述相符部分，顯
    然已經構成具備可信之特別情狀，當然有證據資格（實務上
    之作用常為引用該等陳述與審判中陳述相符，強化該證人供
    述之可信度），其不符部分，作為檢視審判中所為供述可信
    與否之彈劾證據，當無不許之理，甚者，其不符部分倘係於
    司法警察、檢察事務官調查中之供述，作為認定被告犯罪與
    否或不構成犯罪與否之證據，亦僅需依照刑事訴訟法第159
    條之2 規定，斟酌其審判外供述作成外部環境、製作過程、
    內容、功能等情況認為之前供述較為可信，即可取得證據之
    資格，而作為認定事實之證據資格（最高法院94年度台上字
    第2507號、95年度台上字第2515號判決同此意旨）。再按刑
    事訴訟法第159 條第1 項規定：「被告以外之人於審判外之
    言詞或書面陳述，除法律有規定者外，不得作為證據」，被
    告以外之人於檢察事務官、司法警察官或司法警察調查中所
    為之陳述，基於實體發現真實之訴訟目的，依同法第159 條
    之2 規定，如與審判中之陳述不符時，經比較結果，其先前
    之陳述，相對「具有較可信之特別情況」，且為證明犯罪事
    實存否所「必要」者，係指陳述是否出於供述者之真意、有
    無違法取供情事之信用性而言，故應就調查筆錄製作之原因
    、過程及其功能等加以觀察其信用性，據以判斷該傳聞證據
    是否有特別可信之情況而例外具有證據能力，並非對其陳述
    內容之證明力如何加以論斷，二者之層次有別，不容混淆（
    最高法院94年度台上字第629 號判決亦同此意旨）。經查：
    本件證人黃靖城、甲○○經原審於審判期日傳喚到庭，與被
    告乙○○行交互詰問程序，直接言詞審理檢視其證詞，故其
    於警詢之供述，對於被告乙○○當然已取得作為證據之資格
    ，相符部分，自有證據能力；另不符部分，本院斟酌：其於
    前開警詢筆錄製作之過程，係由警員先詢問其年籍資料後，
    復為權利事項之告知，進而詢問到派出所製作警詢筆錄之原
    因再制作警詢筆錄，亦查無系爭筆錄有何違法或不當取得之
    情形，是其等警詢證述內容之形成，顯係出於自由意志而為
    證述，且查無其他證據足使本院認證人黃靖城、甲○○於警
    詢中之證言，有何違法取供情事之虞，依前開條文之意旨，
    上開證人等於警詢中之證言，核其性質雖屬傳聞證據，但就
    警詢筆錄製作之過程加以觀察其信用性，且為證明犯罪事實
    存否所「必要」，認其等證言例外具有證據能力。
三、按被告以外之人於偵查中向檢察官所為陳述，除顯有不可信
    之情況者外，得為證據，同法第159 條之1 第2 項定有明文
    。偵查中對被告以外之人（包括證人、鑑定人、告訴人、被
    害人及共同被告等）所為之偵查筆錄，或被告以外之人向檢
    察官所提之書面陳述，性質上均屬傳聞證據。惟現階段刑事
    訴訟法規定檢察官代表國家偵查犯罪、實施公訴，依法其有
    訊問被告、證人及鑑定人之權，證人、鑑定人且須具結，而
    實務運作時，檢察官偵查中向被告以外之人所取得之陳述，
    原則上均能遵守法律規定，不致違法取供，其可信度極高，
    職是，被告以外之人前於偵查中已具結而為證述，除反對該
    項供述得具有證據能力之一方，已釋明「顯有不可信之情況
    」之理由外，不宜以該證人未能於審判中接受他造之反對詰
    問為由，即遽指該證人於偵查中之陳述不具證據能力。經查
    ，本件證人黃靖城、甲○○於檢察官偵查中所為之陳述，其
    未曾提及檢察官在偵查時有不法取供之情形，反對該項供述
    得具有證據能力之被告及其辯護人，亦未釋明上開供述有顯
    不可信之情況，依據上開說明，其於偵查中之證言自具有證
    據能力。
四、按被告以外之人於審判外之陳述，雖不符刑事訴訟法第159
    條之1 至第159 條之4 之規定，而經當事人於審判程序同意
    作為證據，法院審酌該言詞陳述或書面陳述作成時之情況，
    認為適當者，亦得為證據；當事人、代理人或辯護人於法院
    調查證據時，知有刑事訴訟法第159 條第1 項不得為證據之
    情形，而未於言詞辯論終結前聲明異議者，視為有前項之同
    意，刑事訴訟法第159 條之1 、第159 條之5 第1 項、第2
    項分別定有明文。經查，本判決下列所引用前述以外之被告
    以外之人於審判外之陳述或非供述證據，檢察官、被告及辯
    護人於原審及本院言詞辯論終結前均未聲明異議，本院審酌
    上開證據資料製作時較無人情施壓或干擾，亦無不當取供，
    及證明力明顯過低之瑕疵，認以之作為證據應屬適當，故揆
    諸前開規定，認前揭證據資料有證據能力，合先敘明。
貳、實體方面：
一、公訴意旨略以：被告乙○○明知非經主管機關許可，不得持
    有具有殺傷力之改造槍枝及子彈，竟仍基於持有改造槍枝、
    子彈之犯意，未經許可，於不詳時間、地點，以不詳方法取
    得具有殺傷力之仿貝瑞塔（即BERETTA） 廠84型半自動手槍
    製造之換裝土造金屬槍管之改造手槍1 支（含彈匣1 個，槍
    枝管制編號0000000000號）及具殺傷力之改造子彈6 顆、土
    造子彈8 顆、制式子彈5 顆，而無故持有之。嗣於96年6 月
    21日21時許，在其所住宿之臺北縣樹林市○○路349 號卡爾
    卡頌汽車旅館102 號房內，經警在該房間飲水機流理檯上黑
    色手提包內扣得具殺傷力之上開改造手槍1 支（含彈匣1 個
    ）、具殺傷力之上開子彈共計19顆，暨不具殺傷力之子彈及
    子彈半成品6 顆、復進簧零件3 個等語。
二、按犯罪事實應依證據認定之，無證據不得認定犯罪事實；又
    不能證明被告犯罪者，應諭知無罪之判決，刑事訴訟法第15
    4 條第2 項、第301 條第1 項分別定有明文。又事實之認定
    ，應憑證據，如未能發現相當證據，或證據不足以證明，自
    不能以推測或擬制之方法，為裁判基礎；且認定不利於被告
    之事實須依積極證據，苟積極證據不足為不利於被告事實之
    認定時，即應為有利於被告之認定；另認定犯罪事實所憑之
    證據，雖不以直接證據為限，間接證據亦包括在內，然而無
    論直接證據或間接證據，其為訴訟上之證明，須於通常一般
    之人均不致有所懷疑，而得確信其為真實之程度者，始得據
    為有罪之認定，倘其證明尚未達到此一程度，而有合理之懷
    疑存在，無從使事實審法院得為有罪之確信時，即應由法院
    諭知被告無罪之判決（最高法院40年台上字第86號、30年上
    字第816 號、76年台上字第4986號判例同此意旨）。次按刑
    事訴訟法第161 條已於91年2 月8 日修正公布，修正後同條
    第1 項規定：檢察官就被告犯罪事實，應負舉證責任，並指
    出證明之方法。因此，檢察官對於起訴之犯罪事實，應負提
    出證據及說服之實質舉證責任。倘其所提出之證據，不足為
    被告有罪之積極證明，或其闡明之證明方法，無從說服法官
    以形成被告有罪之心證，基於無罪推定之原則，自應為被告
    無罪判決之諭知（最高法院92年台上字第128 號判例亦同此
    意旨）。
三、公訴人認被告乙○○涉嫌前揭犯行，無非以：（一）被告乙
    ○○於警詢及偵查時之供述。（二）證人黃靖城於偵查中之
    證述。（三）扣案之改造手槍1 支（含彈匣）及子彈19顆。
    （四）內政部警政署刑事警察局96年7 月30日刑鑑字第0960
    095808號槍彈鑑定書、臺北縣政府警察局槍枝初步檢視報告
    等件，資為論據。惟訊據被告乙○○堅詞否認涉有上開犯行
    ，辯稱：扣案之槍枝及子彈並非伊所有，而放置上開槍彈之
    皮包係證人黃靖城及甲○○帶進其投宿之卡爾卡頌汽車旅館
    102 號房內，伊亦不知且未曾摸過該槍彈等語。經查：
（一）扣案之槍枝及子彈經送內政部警政署刑事警察局鑑驗結果
      ，認送鑑改造手槍（槍枝管制編號0000000000號），係由
      仿BERETTA 廠八四型半自動手槍所製造之槍枝，換裝土造
      金屬槍管而成，擊發功能正常，可供擊發適用子彈使用，
      認具殺傷力；另送鑑子彈25顆，鑑定情形如下：(1)6 顆，
      認均係改造子彈，由金屬彈殼加裝直徑7.9 ±0.5 釐米金
      屬彈頭而成，採樣2 顆試射，可擊發，認具殺傷力；(2)4
      顆，認均係土造子彈，具直徑8.9 ±0.5 釐米金屬彈頭，
      採樣一顆試射，可擊發，認具殺傷力；(3)3 顆，認均係土
      造子彈，具直徑8.9 ±0.5 釐米金屬彈頭，採樣一顆試射
      ，可擊發，認具殺傷力；(4)1 顆，認係改造子彈，由金屬
      彈殼加裝直徑8.8 釐米金屬彈頭而成，經試射，無法擊發
      ，認不具殺傷力；(5)1 顆，認係土造子彈，具直徑8.7 釐
      米金屬彈頭，經試射，可擊發，認具殺傷力；(6)1 顆，認
      係土造子彈，具直徑8.9 釐米金屬彈頭，經試射，可擊發
      ，認具殺傷力；(7)3 顆，認均係口徑9 釐米制式子彈，採
      樣一顆試射，可擊發，認具殺傷力；(8)2 顆，認均係口徑
      0.38吋制式子彈，採樣一顆試射，可擊發，認具殺傷力；
      (9)二顆，認分係口徑九釐米與0.38吋制式彈殼加裝9 釐米
      制式彈頭而成，經檢視，內不具底火、火藥，非為結構完
      整之子彈，認均不具殺傷力；(10)2 顆，認均係金屬彈殼等
      情，此有該局96年7 月30日刑鑑字第0960095808號槍彈鑑
      定書在卷可稽。又上開槍彈鑑定書中(1)、(2)、(3)、(7)、(8)
      所示未加試射之子彈共計12顆，再經原審函請刑事警察局
      以試射法鑑定該等子彈是否具有殺傷力，經該局試射鑑驗
      結果，認上開子彈經試射，可擊發，均具殺傷力，亦有該
      局97年6 月10日刑鑑字第0970071764號函在卷可稽。是扣
      案之上開改造手槍1 支及其中19顆子彈均確具有殺傷力等
      情，堪信為真實。
（二）又被告於警詢時供稱：伊係於96年6 月21日12時許，承租
      上開旅館102 號房，作為伊與女友黃靖雯約會使用，而查
      扣裝有槍彈之手提包，係當日20時30分許，「黃志青」（
      即黃靖城）與「志先」（即甲○○）到伊房間所遺留，「
      志先」主動來找伊詢問是否需要購買甲基安非他命，又因
      「志先」要回去看其有多少東西，因住在附近，故先將黑
      色手提包放置在伊房間等語（見96年度偵字第14732 號卷
      第8 頁至第9 頁）；於偵查中復供承：扣案黑色（應為深
      咖啡色）手提包是「黃永青」（即黃靖城）和「志軒」帶
      進伊房間，是「志軒」遺留在現場，因伊女朋友黃靖雯先
      行離去找「黃永青」借電腦，過幾分鐘後，「黃永青」就
      進入房間，伊告知黃靖雯已過去找他，「黃永青」即稱伊
      找黃靖雯，嗣「黃永青」、「志軒」即將包包留下而下樓
      去等語（見96年度偵字第14732 號卷第75頁）。是被告除
      對於黃靖城、甲○○進入伊投宿之卡爾卡頌汽車旅館102
      號房之目的等細節之供述先後略有不同外，其對於裝有扣
      案槍彈之皮包係黃靖城、甲○○帶進房間之供詞始終如一
      ，就扣案槍彈之來源，難認有何岐異之處。再證人黃靖城
      於警詢時（冒黃永青之名）供述：扣案之槍彈係「志宣」
      留在上開102 號房流理台上等語（見96年度偵字第14732
      號卷第12頁）；於偵查中亦供稱：槍是伊朋友留下的，伊
      朋友是甲○○，警方在逮捕其等時，伊親眼看到甲○○跑
      走等語（見96年度偵字第14981 號卷第75頁反面）、復於
      原審審理時證稱：伊係空手進入前揭第102 號房，而甲○
      ○有帶一個即如查獲照片所示之黑色包包，該包包可能係
      伊與甲○○下去追黃靖雯時，甲○○將其遺留在102 號房
      ，伊在102 房內待了約1 、2 分鐘，並未見被告打開包包
      等語（見原審卷第97頁至第99頁）。另證人甲○○於原審
      審理時亦證稱：伊當日係去315 號房找黃靖城談開庭之事
      ，後來伊有陪同黃靖城去別的房間（即102 房）去找其姐
      ，但因沒有碰到其姐，只有在該房間待1 、2 分鐘，後來
      在下樓梯時因接到家人電話，伊就直接離去，嗣警方在10
      2 號房查扣之包包是伊忘記帶走，裡面只有裝一些開庭文
      件等語（見原審卷第105 頁至第106 頁）。再證人黃靖雯
      於原審審理時亦證稱：伊有看見「志軒」有拿一個包包，
      只是不能確定是否為查獲照片上所示之包包等語（見原審
      卷第138 頁），核與被告前揭供述扣案裝有系爭槍彈之黑
      色皮包係證人甲○○所遺留等情大致相符，並無先後證述
      不一或事後迴護被告之情形存在。雖證人黃靖城於偵查中
      曾一度證述：上開102 號房查扣之槍枝係被告乙○○的，
      因於被查獲前一星期，伊親眼見被告拿槍向他人討債。而
      伊被查獲時確實與被告乙○○在一起，被告叫伊說該槍係
      「志軒」所留下，伊確實有一名朋友叫「志軒」在案發時
      去買東西，所以沒被抓到，但「志軒」沒有拿過手提包，
      且從未進入第102 號房等語（見臺灣板橋地方法院檢察署
      96 年 度偵字第14732 號卷第154 頁），惟非但與其上開
      警詢及原審審理時之證言不同，且與證人甲○○前開自承
      有攜帶該黑色皮包進入第102 號房之證詞不符，且被告亦
      自承曾經擁有許多槍彈，只要是伊持有，伊均會承認等語
      （見本院卷第92頁、第117 頁反面），是縱證人黃靖城於
      本案查獲前一星期確曾親眼看過被告持槍向人討債等情屬
      實，然被告所持槍枝是否即為本件扣案之槍枝，亦無從證
      明。況證人黃靖城於原審審理時另證述：查獲當時，甲○
      ○剛好跑掉不在現場，所以伊就說槍是甲○○所有，惟於
      開庭前有遇到褚文勇，褚文勇說已承認在31 5號房查扣之
      槍彈是其所有，但另外一把槍（即本件扣案之槍枝）不是
      其所有，故要求伊指述係被告乙○○所有，而伊於96年10
      月22日檢察官訊問時供稱系爭槍彈係被告所有云云，並非
      褚文勇教伊如此陳述，而係因當時覺得是被告乙○○帶領
      警察來抓伊等，故將責任都推給被告乙○○等語（見原審
      卷第102 頁）；復證稱：因為扣案之槍彈是在被告乙○○
      之房間所查獲，所以當時就認為該槍彈是被告所有等語（
      見原審卷第99頁、第100 頁），則證人黃靖城前開關於本
      案扣案之槍彈為被告所有之陳述，是否為誣陷被告、卸免
      自身責任或臆測之詞，實非無疑，是尚不能據為不利於被
      告之認定。綜上所述，堪認案發當時裝有查扣槍彈之深色
      皮包應非被告所有，而係證人甲○○於案發當日攜至上開
      102 號房，並遺留於該房內等情無訛（證人甲○○涉嫌槍
      砲彈藥刀械管制條例案件部分，應由檢察官另行偵查）。
（三）再證人甲○○於原審審理時雖證稱：伊於案發當天會去卡
      爾卡頌汽車旅館係為找黃靖城討論一些開庭的事，伊所攜
      帶之深咖啡色皮包係裝置關於開庭之文件，伊遺忘於沙發
      上，嗣於當日晚上想回去拿時，看到現場有很多警察，後
      進入勒戒所時，有遇到黃靖城，伊詢問皮包內文件下落時
      ，黃靖城告知已被警方丟掉，伊不知皮包內之槍彈係何人
      所有等語（見原審卷第104 頁至第106 頁），惟與證人黃
      靖城於偵查中供述：甲○○有把開庭單「掉在現場」等語
      （見96年度偵字第14981 號卷第75頁反面），且證人即查
      獲本案之警員吳承洋於原審審理時亦證稱：在伊記憶中，
      於現場並無找到任何開庭通知單等語（見原審卷第110 頁
      ），且若證人甲○○確有開庭之相關文件置於前揭皮包或
      遺留於上開第102 號房內，此攸關甲○○是否涉有本案或
      可作為在場目擊證人之重要線索，證人吳承洋或其他警員
      自無予以隱匿或丟棄之理由。再佐以警方於查獲當時所攝
      之皮包照片內僅見扣案之槍彈，未見任何有關開庭之訴訟
      文件（見96年度偵字第14732 號卷第34頁），則證人黃靖
      城、甲○○上開深皮包內僅有開庭文件或通知單之證詞，
      是否可信，自非無疑。且經本院函請法務部調查局對被告
      乙○○及證人甲○○進行測謊鑑定（鑑定問題為(1)其未攜
      帶系爭槍枝子彈去卡爾卡頌汽車旅館？(2)查獲槍枝子彈非
      其所有？），經鑑定結果，證人甲○○就上述問題測試呈
      情緒波動之反應，研判有說謊；而被告則因無法獲致有效
      生理反應，測試結果無法判斷等情，有法務部調查局測謊
      報告書1 件在卷可稽（見本院卷第60-1頁），益徵證人甲
      ○○前揭證詞之可信度甚低。至被告或證人黃靖城、甲○
      ○對於其等為何會於卡爾卡頌汽車旅館第102 號房碰面之
      目的、對談情形或離去過程之供（證）詞，雖有先後不一
      或互有參差之處，應係另有隱情，且與本案槍彈究係何人
      持有之判斷無必然之關係，自仍應綜合其他事證認定被告
      是否涉有本件罪嫌。
（四）又經本院函請內政部警政署刑事警察局對於扣案之槍枝鑑
      定後，經化驗結果，未發現可資比對之指紋等情，有內政
      部警政署刑事警察局鑑定書1 件在卷可佐（見本院卷第29
      -1頁）。再證人黃靖城、甲○○均稱：上開深色皮包係甲
      ○○所攜帶，而於陪同黃靖城去找黃靖雯時，甲○○遺忘
      於卡爾卡頌汽車旅館102 號房等情，亦如前述（見原審卷
      第99頁、第105 頁），顯見證人黃靖城、甲○○僅係暫時
      離開上開102 號房，且該皮包係處於證人甲○○得隨時返
      回該處取回之情況下；再證人甲○○復證稱：伊與被告並
      不認識，當天係陪同黃靖城去102 號房去找伊姐姐等語（
      見原審卷第103 頁至第105 頁），則被告與證人甲○○既
      不相識，而系爭深色皮包又係證人甲○○暫時離開而遺留
      於該102 號房內，茍本件扣案之槍彈確為被告所持有，被
      告理應將系爭槍彈放置於自己之皮包，並藏於隱避或其他
      較為私密之處所，被告捨此不為，反將之藏放於與其毫不
      相識之證人甲○○隨身攜帶且隨時被取走之手提包內，並
      置於警方無須翻箱倒櫃即能輕易發現之流理檯上，要與常
      情有違。再依本件臺北市政府警察局內湖分局扣押物品目
      錄表所示，被告除對於現場扣得其自承持有之甲基安非他
      命吸食器1 個及甲基安非他命1 包等物簽名並按捺指印外
      （見96年度偵字第14732 號卷第32頁），對於其餘自始即
      否認之如本件扣案之改造手槍（含彈匣）、改造子彈、另
      1 個甲基安非他命吸食器、海洛因殘渣袋、覆進橫零件等
      物，均拒絕簽名或按捺指印（見96年度偵字第14732 號卷
      第31頁）。是被告如僅為卸免刑責而拒絕簽名及按捺指印
      ，應就全部扣案之物均否認為其持有，較合乎常情，然被
      告卻僅就其中部分扣押物坦承為其所有，是被告就系爭槍
      彈否認為其持有等情，是否僅為卸責，亦非無斟酌之餘地
      。
      本件扣案之槍彈雖係於被告投宿之卡爾卡頌汽車旅館102
      號房所查獲，惟查獲之地點係該房之流理檯，並非於被告
      身上所搜得，又無證據證明被告有與證人甲○○共同或借
      用甲○○之前揭皮包藏放扣案之槍彈，自不能因上開槍彈
      係於被告住宿之房間所搜得，復無人承認為其所有，即認
      必為被告所持有，至為明確。
（五）綜上所述，公訴人所提出之證據無法證明被告確有未經許
      可持有可發射子彈具殺傷力之改造手槍罪及子彈等行為，
      此外，復查無其他積極證據足以證明被告有此行為，揆諸
      前揭說明，不能證明被告犯罪，自應諭知被告無罪之判決
      。
四、原審未詳加調查，遽為被告有罪判決之諭知，難認允洽，被
    告上訴意旨，否認犯罪，為有理由，自應由本院將原判決撤
    銷，並依法諭知被告無罪之判決。
據上論斷，應依刑事訴訟法第369 條第1 項前段、第364 條、第
301 條第1 項，判決如主文。
本案經檢察官張熙懷到庭執行職務。
中    華    民    國    98    年    3     月    25    日
                  刑事第十四庭審判長法  官  陳志洋
                                    法  官  梁耀鑌
                                    法  官  謝靜恒
以上正本證明與原本無異。
檢察官如不服本判決，應於收受送達後10日內向本院提出上訴書
狀，其未敘述上訴之理由者並得於提起上訴後10日內向本院補提
理由書（均須按他造當事人之人數附繕本）「切勿逕送上級法院
」。
被告不得上訴。
                                    書記官  陳珮茹
中    華    民    國    98    年    3     月    25    日


司法院資訊處製作；財團法人民間司法改革基金會備份。
